臺灣高等法院高雄分院刑事裁定　　　　　九十三年度聲再字第九四號
　　　再審聲請人
　　　即受判決人　甲○○
右列聲請人因詐欺案件，對於本院八十八年度上易字第九六二號中華民國八十九年十
一月八日第二審確定判決（臺灣高雄地方法院八十六年度易字第五三二二號、臺灣高
雄地方法院檢察署八十七年度偵字第二八四七號），聲請再審，本院裁定如左：
      主      文
再審之聲請駁回。
      理      由
一、聲請意旨略稱：
  (一)本次聲請再審與八十九年間聲請再審不同一原因，本次依刑事訴訟法第四百二十
    條第一項第一款及第二款規定聲請再審，八十九年間依刑事訴訟法第四百二十一
    條聲請再審。
  (二)告訴人鄭福淇與被告甲○○雙方於八十一年十二月二十一日有關協議購買鄭福淇
    繼承死者吳田胡名義所有，坐落高雄縣林園鄉○○○段中境內小段一一九、一一
    九之一、一一九之二、一一九之三、一一九之四、一一九之六、一一九之七號等
    土地所有權，有協議書可憑，嗣因鄭福淇無上開土地之所有權狀，遂由其檢附遺
    失切結書於八十二年十月十二日申辦繼承登記，於八十三年一月十八日完成登記
    ，嗣並將一一九及一一九之一地號合併重新分割，經各共有人同意，於八十四年
    四月二十四日完成分割登記，鄭福淇分割後取得一一九及一一九之十號土地，並
    於八十四年四月二十日無條件移轉登記經承買人指定登記之石宏文名義在案，但
    一一九之二、之三、之四、之六、之七等五筆土地尚未移轉登記交付予承買人所
    有。
  (三)告訴人以八十六年一月二十二日檢附變造土地所有權狀影本及土地登記簿謄本，
    誣告聲請人及郭水香共同詐欺，檢察官只採信告訴理由直接提起公訴，高雄地院
    與高雄高分院承辦法官亦採信認同檢察官起訴理由，惟與事實不符，高雄縣鳳山
    地政事務所八十九年十一月十七日第二０六八三號函可以證明。且在原確定判決
    審理期間，被告要求向鳳山地政事務所調卷，調查本案繼承登記過程是否符合告
    訴人所指情節，另告訴人之子鄭景原並承認鄭福淇於八十一年十二月二十一日與
    被告簽立協議書時亦在場，且亦無提出土地所有權狀給被告辦理繼承登記，並稱
    那土地是別人的，我們無該土地所有權狀，由其證詞已證明告訴人指訴與事實不
    符。
  (四)綜上所述，告訴理由非事實，本案原判決所憑之證物係偽造及變造，所憑證言係
    為虛偽，爰提起再審云云。
二、按刑事訴訟法第四百二十條第一項第一款、第二款及第二項規定之再審條件，須
    有罪之判決確定後，原判決所憑之證物證明其為偽造或變造者，或其所憑之證言
    、鑑定或通譯已證明其為虛偽者始稱相當，但須經另案確定判決證明或其刑事訴
    訟不能開始或續行非因證據不足者為限。又按刑事訴訟法第四百三十四條規定，
    法院認為無再審理由者，應以裁定駁回之，經前項裁定後，不得更以同一原因聲
    請再審。
三、經查：本件再審聲請人認原確定判決所憑之土地登記簿謄本及土地所有權狀與事
    實不符，並提出高雄縣鳳山地政事務所八十九年十一月十七日鳳地所政字第二
    ０六八三號函影本一份，主張原判決所憑之證物或證言有偽造、變造及虛偽情形
    云云，惟再審聲請人並未提出任何得以證明原判決所憑之證物為偽造或變造者，
    或其所憑之證言、鑑定或通譯為虛偽之另案確定判決，或其刑事訴訟不能開始或
    續行非因證據不足之證據以資佐證，因此顯然與刑事訴訟法第四百二十條第二項
    之規定不符。且聲請人於今年曾就同一原因聲請再審，並經本院於九十三年五月
    三十一日以九十三年度聲再字第七五號裁定認無再審理由而予以駁回確定，此有
    該裁定書可參，茲聲請人又以同一原因為由聲請再審，依前開說明，應予駁回。
四、據上論斷，應依刑事訴訟法第三百三十三條、第三百三十四條第二項，裁定如主
    文。
中    華    民    國     九十三     年       七       月      二十九    日
                              臺灣高等法院高雄分院刑事第三庭
                                  審判長法官  周賢銳
                                        法官  黃建榮
                                        法官  謝宏宗
右正本證明與原本無異。
不得抗告。
                                      書記官  賴梅琴
中    華    民    國     九十三     年       七       月      三十      日
                                                                        Ｑ
